# 关于企业关停由政府回购的相关处理方式

提问人：茶前 饭 后 时间：2021-01-05 13:02:59
请教版主，A企业的子公司B企业由于环保问题准备关停后由政府回购，双方并签订了回购协议并约定回购金额，但截止日上述事项还未完成，回购款未收到，B企业工商暂未注销，那么在A企业合并层面上对B公司的报表如何处理？
方式 1 ：实质重于形式，由于上述协议是不可逆的，对B企业按照截止日处置的方式处理。
方式 2 ：由于B企业没有注销，所以还继续合并，只在报告里面详细披露即可。
望版主指点！

回答人：chenyiwei
由于虽然有处置协议，但尚未完成处置，故B仍在A的合并报表范围内，尚不能对其处置。但可以考虑是否满足在个别报表层面对B的长投确认为持有待售资产的条件，以及在合并报表层面将B的资产、负债分类为持有待售资产和负债，以及考虑合并报表层面是否将B的相关损益列报为终止经营。

提问人：茶前 饭 后 时间：2021-03-21 13:33:02
再请教陈版，因为B公司处置后，A还可以另选他地再涉足原来B的业务，所以我想应该不能作为终止经营。另因为协议要求B公司自行处置自身的资产和负债，所以我想这样处理如何？ 1 、A公司个别报表长期投资作为持有待售处理， 2 、B公司正常纳入A公司合并范围， 3 、B公司资产作为持有待售资产，如果拆卸后自用，可继续放在资产里面， 4 、负债按照清算的方式自行处理，收到的补贴款优先用于工资、还贷， 5 、A公司报告中详细披露描述上述情况。望版主指点！

回答人：chenyiwei
1 、要看是否已签订B股权的处置协议并在一年内处置完毕（处置标的是B的股权）。 2 、是。 3 、要看搬迁协议是否预计一年内履行完毕。 4 、 5 、可以。